【裁判字號】    92,易,1223
【裁判日期】    920606
【裁判案由】    賭博
【裁判全文】
臺灣板橋地方法院刑事判決                       九十二年度易字第一二二三號
    公  訴  人  臺灣板橋地方法院檢察署檢察官
    被      告  乙○○
                戊○○
                丙○○
右列被告因賭博案件，經檢察官提起公訴（九十二年度偵字第五八七○號），本院判
決如左：
    主  文
乙○○共同連續意圖營利，聚眾賭博，累犯，處有期徒刑捌月。
戊○○共同連續意圖營利，聚眾賭博，處有期徒刑伍月，如易科罰金，以百元折算
壹日。
丙○○共同連續意圖營利，聚眾賭博，處有期徒刑陸月，如易科罰金，以百元折算
壹日。
扣案麻將伍副、骰子拾顆、帳冊本、記帳單拾陸張、賭客名冊張、商業本票本
伍本、籌碼仟元玩具鈔佰肆拾陸張、籌碼伍佰元玩具鈔玖拾捌張、籌碼壹佰元玩具
鈔壹佰貳拾捌張、房屋租賃契約書壹本，均沒收。
    事  實
一、乙○○曾於民國八十七年間因賭博案件，經本院板橋簡易庭判處有期徒刑五月確
    定，於八十八年七月二十日易科罰金執行完畢。乙○○仍不知悔改，竟基於意圖
    營利之概括犯意，連續自九十二年一月底之某日起，將其所承租之臺北縣永和市
    ○○路三八九號二樓，提供作為賭博場所，並提供麻將、籌碼、飲食，以糾聚不
    特定人前來賭博財物，並約定由賭客先向乙○○取玩具鈔票為籌碼，以四人一組
    賭玩麻將，如有輸贏再至櫃檯處計算賭資以兌換現金或簽立本票。而賭客每自摸
    一次，由乙○○抽頭「一底」即新臺幣（下同）三百元，每打完一圈，共抽頭「
    四底」即一千二百元。乙○○更自同年二月十二日起，以每月五萬元之代價，雇
    用有犯意聯絡之戊○○進行把風之工作；同年三月十日起，又以每月二萬元代價
    ，雇用有犯意聯絡之丙○○擔任會計記帳工作，丙○○雖曾於八十三年間犯賭博
    罪經本院判處有期徒刑五月確定，於八十四年二月十五日易科罰金執行完畢（於
    本件未構成累犯），仍不知悔改，應允乙○○而擔任為賭場、賭客個人記帳之工
    作。嗣九十二年三月十三日十九時十二分許，在上址，適有賭客周三和、金嫣靈
    、謝蕙華、庚○○、甲○○、羅漢榮、己○○、詹可鑫等人聚眾賭博，為警當場
    查獲，並扣得麻將五副、骰子十顆、帳冊三本、記帳單三十六張、賭客名冊三張
    、商業本票本五本、籌碼千元玩具鈔三百四十六張、籌碼五百元玩具鈔九十八張
    、籌碼一百元玩具鈔一百二十八張、房屋租賃契約書一本等物。
二、案經臺北縣政府警察局永和分局報請臺灣板橋地方法院檢察署檢察官偵查起訴。
    理  由
一、訊據被告乙○○、丙○○坦承犯行不諱，被告戊○○則辯稱：伊並不是賭場保鏢
    ，只是去找姐姐詹可鑫云云。經查：被告乙○○於犯罪事實所指時、地，提供賭
    博場所聚眾賭博，並僱用被告丙○○記帳等情形，業據警方於九十二年三月十三
    日十九時十二分許當場查獲之賭客周三和、金嫣靈、謝蕙華、庚○○、甲○○、
    羅漢榮、己○○、詹可鑫等人陳述明確，且扣有麻將五副、骰子十顆、帳冊三本
    、記帳單三十六張、賭客名冊三張、商業本票本五本、籌碼千元玩具鈔三百四十
    六張、籌碼五百元玩具鈔九十八張、籌碼一百元玩具鈔一百二十八張、房屋租賃
    契約書一本等物為據，而上開玩具鈔票均蓋有「乙○○」私章、帳簿上則詳載各
    時段所開賭桌編號及抽頭金額，並列舉所扣除之餐費、檳榔、飲料等費用，而帳
    簿上之筆跡，與被告丙○○筆跡運筆方式均甚相似，尤其帳簿內記載代號「可麗
    」之賭客，其「麗」字之寫法相當特殊，更與被告丙○○簽名字蹟之「麗」字寫
    法殊無二致，足認被告乙○○、丙○○之自白與事證相符，犯行堪以認定。至於
    被告戊○○雖矢口否認犯行，惟員警前往臺北縣永和市○○路三八九號二樓逕行
    搜索之際，係由被告戊○○應門，此據證人丁○○○○證述明確（見本院九十二
    年五月十二日訊問筆錄），若被告戊○○僅因找人而暫時逗留，為何代替被告乙○○或丙○○前去應門？且被告戊○○於偵查中已自白有受僱於乙○○負責開門
    、把風、買東西等語（見偵查卷第九十九頁背面），核與其於警方搜索時前去應
    門之情形相符，更合於前開賭客周三和等人於警訊中之指訴，是被告戊○○於審
    判中所為翻異之詞，無非卸責畏罪之舉，不足採信。綜上事證，足認被告乙○○
    、戊○○、丙○○之犯行明確，應依法論處。
二、核被告乙○○、戊○○、丙○○所為，均係犯刑法第二百六十八條前段之意圖營
    業利提供賭博場所罪，及同條後段之意圖營利聚眾賭博罪。被告乙○○等三人彼
    此間，就上開犯行具有共同犯意聯絡、行為分擔，應論以共同正犯。被告等先後
    多次犯行，分別時間緊接，以相同手法觸犯同一罪名，顯係基於概括犯意為之，
    應各依連續犯之規定論以一罪，並依法加重其刑。被告等連續提供場所、賭具等
    ，糾聚不特定人賭博取利，所觸犯連續意圖營利提供賭博場所罪，及連續意圖營
    利聚眾賭博罪間，有方法結果之牽連關係，應從情節較重之連續意圖營利聚眾賭
    博罪處斷。另被告乙○○曾於八十八年間因賭博案件，經本院判處有期徒刑五月
    確定，於八十八年七月二十日易科罰金執行完畢，有臺灣高等法院被告全國前案
    紀錄表在卷可稽，其受有期徒刑執行完畢五年內再犯本件有期徒刑以上之本罪，
    為累犯，應依刑法第四十七條之規定遞加重其刑。爰審酌被告乙○○、丙○○於
    本院訊問之初猶飾詞狡卸，嗣因扣案帳冊之字蹟與被告丙○○所呈書狀字蹟相符
    ，被告乙○○及丙○○始坦承犯行；至於被告戊○○則仍圖匿飾；又酌以被告乙○○及丙○○均曾犯賭博罪受刑之宣告及執行，被告戊○○則未有前科，分別有
    臺灣高等法院被告全國前案紀錄表在卷為憑，被告乙○○、丙○○既已深知我國
    法令對於賭博犯行之禁制規定，猶變本加厲復犯本罪，且被告等於本案，係以提
    供賭場、賭具聚眾賭博以抽頭，每桌每圈可抽頭約一千二百元，每日獲利數萬元
    以上，有扣案帳簿足稽，顯見其犯罪規模非微，並衡被告等各別犯罪手段、所生
    危害等一切情狀，各量處如主文所示之刑，並就被告丙○○、戊○○宣告徒刑之
    部分諭知易科罰金之折算標準。扣案麻將五副、骰子十顆等物，為當場查獲之賭
    博器具；籌碼千元玩具鈔三百四十六張、籌碼五百元玩具鈔九十八張、籌碼一百
    元玩具鈔一百二十八張，為賭檯上或兌換籌碼處之財物，不問屬犯人與否，應依
    刑法第二百六十六條第二項規定沒收。至於扣案記帳單三十六張、賭客名冊三張
    、本票五本、帳冊三本等物，係被告乙○○或丙○○所有供犯罪所用之物，業據
    被告等於警訊時供認無訛，應依刑法第三十八條第一項第二款之規定宣告沒收之
    。
據上論斷，應依刑事訴訟法第二百九十九條第一項前段，刑法第二十八條、第五十六
條、第二百六十八條、第五十五條、第四十七條、第四十一條第一項前段、第二百六
十六條第二項、第三十八條第一項第二款，罰金罰鍰提高標準條例第一條前段、第二
條，判決如主文。
本案經檢察官許景森到庭執行職務。
中      華      民      國    九十二    年      六      月      六      日
                              臺灣板橋地方法院刑事第六庭
                                      法  官  林漢強
右正本證明與原本無異
如不服本判決，應於判決送達後十日內，向本院提出上訴狀。
                                      書記官  黃大千
中      華      民      國    九十二    年      六      月      六      日
附錄本案所犯法條全文：
刑法第二百六十八條
意圖營利，供給賭博場所或聚眾賭博者，處三年以下有期徒刑，得併科三千元以下罰
金。


司法院資訊處製作；財團法人民間司法改革基金會備份。
